【裁判字號】    99,審救,124
【裁判日期】    991208
【裁判案由】    訴訟救助
【裁判全文】
臺灣高雄地方法院民事裁定             99年度審救字第124號
聲  請  人  吳榮祈
即再審原告
相  對  人  行政院勞工委員會
即再審被告
法定代理人  盧天麟
相  對  人  綠建股份有限公司
即再審被告
法定代理人  陳政道
上列聲請人與相對人間請求訴訟救助事件，聲請人聲請訴訟救助
，本院裁定如下：
    主  文
聲請駁回。
    理  由
一、按當事人無資力支出訴訟費用，且非顯無勝訴之望者，依民
    事訴訟法第107 條規定，法院固應依聲請准予訴訟救助，惟
    此項請求救助之事由，依同法第109 條第2 項之規定，應提
    出能即時調查之證據以釋明之（同法第284 條規定參照）。
    是法院調查聲請人是否無資力支出訴訟費用，專就聲請人提
    出之證據為之，如聲請人並未提出證據，或依其提出之證據
    ，未能信其無資力支出訴訟費用之主張為真實，即應將其聲
    請駁回，無依職權調查或定期命補正之必要
二、本件聲請意旨略以：聲請人因無資力支出訴訟費用，爰依民
    事訴訟法第107 條、第109 條規定聲請准予訴訟救助等語。
三、經查，本件聲請人於聲請狀表示其生活困難，目前無資力支
    付訴訟費用，惟其未提出任何能即時調查之證據，以釋明其
    無資力支出訴訟費用之主張為真實，核與首揭條文規定即有
    不符。本院經依職權調閱聲請人之稅務電子閘門財產所得調
    件明細表記載，聲請人於97、98年度分別有薪資所得新臺幣
    （下同）179,285 元、57,350元，名下僅有1996年份之三陽
    廠牌汽車1 部，供其個人生活確有不足，是聲請人稱無資力
    可繳交本件裁判費8,150 元，應可採信。然按「再審之訴，
    對於確定之終局判決始得為之。舊民事訴訟條例雖許對於訴
    訟上之和解，準用關於再審程序之規定提起再審之訴，在現
    行民事訴訟法則未設此規定，自不得對於訴訟法上之和解，
    提起再審之訴」，最高法院22年抗字第798 號著有判例意旨
    可資參照。本件聲請人係欲對本院95年度勞訴字第102 號聲
    請再審，此經本院確認無誤，有本院公務電話紀錄附卷可參
    （見99年度補字第1506號卷第82頁），然該案係由聲請人與
    相對人綠建股份有限公司成立訴訟上之和解，亦經本院依職
    權調取該案卷宗審閱無訛，是本件聲請人所提再審之訴，於
    法即有未合，核無聲請人所稱「顯有勝訴之望」之情形。揆
    諸首開法條及裁判意旨，本件聲請訴訟救助，於法不合，應
    予駁回。
四、綜上所述，聲請人聲請訴訟救助無從准許，應予駁回，爰依
    法裁定如主文。
中    華    民    國    99    年    12    月    8     日
                    民事第二庭法  官  謝  雨  真
正本證明與原本無異。
如不服本裁定應於送達後10日內向本院提出抗告狀，並繳納裁判
費新台幣1,000元。
中    華    民    國    99    年    12    月    8     日
                              書記官  林  秀  泙

司法院資訊處製作；財團法人民間司法改革基金會備份。
